臺灣桃園地方法院刑事判決　　　　　　　　　　　　九十三年度交簡上字第三八號
　　公　訴　人　桃園地方法院檢察署檢察官
　　上　訴　人
　　即　被　告　乙○○　男　四.
右上訴人即被告因過失傷害案件，不服本院中壢簡易庭九十二年度壢交簡字第八八四
號，中華民國九十二年八月十二日第一審刑事簡易判決（聲請簡易判決處刑案號：九
十二年度偵字第八七一二號），提起上訴，經本院合議庭審理，判決如左：
    主  文
上訴駁回。
    事  實
一、乙○○於民國九十二年二月五日晚上八時三十五分許，駕駛車牌號碼ＬＦ─八四
    五五號自用小客車，沿桃園縣八德市○○路由中壢市往大湳方向行駛，行經廣福
    路與國際路口之交岔路口擬左轉進入國際路時，本應注意轉彎車應讓直行車先行
    ，且須行至交岔路口中心處左轉，不得占用來車道搶先左轉，而依當時情況，又
    無不能注意之情形，竟疏未注意讓對向外側車道由丙○○所騎乘，由大湳往中壢
    市方向直行，車牌號碼ＳＧＱ─一一八號之重型機車先行，在行駛至該路口中心
    處前，旋即貿然提前左轉，致其所駕駛之上開自用小客車左前車頭保險桿處撞擊
    丙○○所騎乘之上開重型機車車頭，使丙○○人車倒地後，因此受有左鎖骨骨折
    之傷害。
二、案經被害人丙○○訴由桃園縣政府警察局八德分局報請臺灣桃園地方法院檢察署
    檢察官偵查後聲請以簡易判決處刑。
    理  由
一、訊據被告乙○○對於其於上開時、地駕駛上開自用小客車行經上開交岔路口左轉
    時，疏未注意讓對向外側車道由證人丙○○所騎乘欲直行通過該交岔路口之上開
    重型機車先行，且在行駛至該路口中心處前，即貿然提前左轉進入國際路，致生
    本件交通事故之犯罪事實坦承不諱，並經證人丙○○於偵查中及本院審理時證稱
    ：「當時我由廣福路往中壢方向行駛，到了該路口看到對向車道有一部車打左轉
    燈要左轉，接著就直接撞上我車，他車左前方保險桿直接撞上我車頭，我被撞後
    人就向左前方飛出摔到地上，而撞擊時我的車已行駛到路口三分之二的位置，快
    要出路口。」、「他是和我對向行駛，要左轉國際路。」、「（當你發現他轉彎
    時，你和他距離有多遠？）約有七步距離，我一步約一公尺。」等語在卷，且經
    到場處理本件交通事故，時任桃園縣政府警察局八德分局廣興派出所警員之證人
    林榮華於本院審理時證稱：被告確係在未抵達上開交岔路口中心處時，提前左轉
    等語無訛，再依本件交通事故發生後，二車各倒地、停放位置觀之，被告駕車肇
    事時，證人丙○○所騎乘之上開重型機車確已通過上開交岔路口約三分之二，其
    所駕駛之上開自用小客車則尚未駛至上開交岔路口中心處無誤，亦有道路交通事
    故現場圖一份在卷可稽，綜此，足徵證人丙○○上開指訴符實可採，本件交通事
    故之發生，顯係因被告駕車行經上開交岔路口欲左轉進入國際路時，疏未注意行
    駛至該交岔路口中心處，且未注意禮讓證人丙○○所騎乘自對向駛來欲直行通過
    該路口之重型機車先行，隨即貿然提前左轉，一時煞避不及所致。又證人丙○○
    確因本件交通事故，受有左鎖骨骨折之傷害，亦有財團法人天主教聖保祿修女會
    醫院（甲種）診斷證明書及東山傷科中醫診所診斷證明書各一份附卷可徵。
二、按汽車行駛至交岔路口時，轉彎車應讓直行車先行；左轉彎時，應行至交岔路口
    中心處後再行左轉，道路交通安全規則第一百零二條第一項第六款、第四款分別
    定有明文。經查：被告為汽車駕駛人，於上揭時、地駕車行經上開交岔路口時，
    自應遵守前揭道路交通安全規則之規定，讓直行車先行，且須行駛至該交岔路口
    中心處再行左轉，而本件交通事故發生時，天氣晴朗，天候、路況均良好，亦經
    被告於警訊時供述在卷，被告並無不能注意之情事，竟疏未注意讓騎乘機車沿對
    向車道直行之證人丙○○先行，且在行駛至該路口中心處前，貿然提前左轉，致
    生本件交通事故，被告行為顯有過失甚明。又證人丙○○係因本件交通事故致受
    有上開傷害，證人丙○○所受之上開傷害與被告之過失行為間，顯有相當因果關
    係甚明，被告自應就其過失行為負責。
三、核被告所為，係犯刑法第二百八十四條第一項前段之過失傷害罪。至被告於本件
    交通事故發生後，固有於上開肇事現場向至現場處理本件交通事故之證人甲○○
    ○○表明其為本件交通事故之肇事者而接受裁判，然證人林榮華在此之前，即因
    上開肇事現場路口中央除受傷待援之證人丙○○及一旁之被告外，其餘之人均明
    顯可見係屬圍觀者，據此現場所現之客觀跡證旋已得知被告即為本件交通事故之
    肇事者，此各情亦經證人林榮華於本院審理時證述在卷，自不合於自首要件，附
    此敘明。原審以被告犯罪事證明確，援引刑法第二百八十四條第一項前段、第四
    十一條第一項前段、罰金罰鍰提高標準條例第一條前段、第二條，判處被告拘役
    三十日，並諭知易科罰金以三百元折算一日，其認事用法俱無違誤之處，量刑亦
    屬妥適，應予維持。被告空言指摘原判決不當，為無理由，應予駁回。
據上論斷，應依刑事訴訟法第四百五十五條之一第三項、第三百六十八條，判決如主
文。
本案經檢察官何祖舜到庭執行職務。
中　　　華　　　民　　　國　　九十三　　年　　　八　　　月　　　五　　　日
                                  臺灣桃園地方法院刑事第十一庭
                                      審判長法  官  蔡榮澤
                                            法  官  丁俊成
                                            法  官  吳麗英
右正本與原本無異。
不得上訴。
                                            書記官  陳淑瓊
中　　　華　　　民　　　國　　九十三　　年　　　九　　　月　　二十九    日
附錄本案論罪科刑之法條：
刑法第二百八十四條：因過失傷害人者，處六月以下有期徒刑、拘役或五百元以下罰
                    金，致重傷者，處一年以下有期徒刑、拘役或五百元以下罰金
                    。
                    從事業務之人，因業務上之過失傷害人者，處一年以下有期徒
                    刑、拘役或一千元以下罰金，致重傷者，處三年以下有期徒刑
                    、拘役或二千元以下罰金。
